【裁判字號】    90,易,3659
【裁判日期】    901023
【裁判案由】    毒品危害防制條例
【裁判全文】
臺灣高雄地方法院刑事判決                          九十年度易字第三六五九號
    公  訴  人  臺灣高雄地方法院檢察署檢察官
    被      告  甲○○
右列被告因違反毒品危害防制條例案件，經檢察官提起公訴（九十年度毒偵字第三二
三五號），本院判決如左：
    主  文
甲○○施用第二級毒品，累犯，處有期徒刑陸月，如易科罰金，以參佰元折算壹日。
    事  實
一、甲○○曾違反麻醉藥品管理條例案件，分別經法院判處有期徒刑四月及六月確定
    ，分別於八十六年七月十八日及八十九年五月十六日易科罰金執行完畢。又於八
    十七年間因施用毒品案件，經依法院裁定送觀察、勒戒後，認無繼續施用毒品之
    傾向，經檢察官於同年十月八日，以八十七年度偵字第二一九三五號不起訴處分
    確定後，復因施用第二級毒品安非他命案件，經觀察、勒戒後，認有繼續施用毒
    品之傾向，再經法院裁定令入戒治處所施以強制戒治，嗣又經本院以八十八年度
    毒聲字第六○四八號撤銷停止戒治。猶不知悔改，明知安非他命係第二級毒品，
    竟基於施用毒品之犯意，於九十年五月八日十六時許回溯二十四小時內某時，在
    不詳地點，以不詳方法，施用第二級毒品安非他命乙次而在五年內三犯之，嗣為
    警於上時通知採尿後送驗而查悉上情。
二、案經高雄縣警察局鳳山分局報請臺灣高雄地方法院檢察署檢察官偵查起訴。
    理  由
一、訊據被告甲○○矢口否認犯右揭犯行，惟查被告於九十年五月八日十六時許至高
    雄縣警察局鳳山分局，經警命採尿送驗，經送台灣檢驗科技股份有限公司初驗（
    酵素免疫分析法EIA）及確認（氣相層析質譜儀GC/MS）結果，呈甲基安非他命陽
    性反應，有該公司九十年五月二十四日之尿液檢驗報告乙紙附卷可稽，而甲基安
    非他命經口服投與後，約百分之七十於二十四小時內可自尿液中排出，又其尿液
    內含甲基安非他命成分之檢出，與投與甲基安非他命的量、個人體質、檢驗儀器
    之精密度有關，通常採尿化驗是否呈陽性反應，應以投與後二十四小時內所採者
    為宜，此有行政院生署藥物食品檢驗局（80）藥檢醫字第四五二九號函可查，足
    徵被告確實於九十年五月八日十六時許，往前回溯二十四小時內某時，在不詳處
    所，有施用安非他命無訛，被告所辯稱並無施用云云，純係空言。又被告於八十
    七年間因施用毒品案件，經依法院裁定送觀察、勒戒後，認無繼續施用毒品之傾
    向，經檢察官於同年十月八日，以八十七年度偵字第二一九三五號不起訴處分確
    定後，復因施用第二級毒品安非他命案件，經觀察、勒戒後，認有繼續施用毒品
    之傾向，再經法院裁定令入戒治處所施以強制戒治，嗣又經本院以八十八年度毒
    聲字第六四八號撤銷停止戒治，此有不起訴處分書及裁定書各乙件附卷可按，其
    於五年內三犯毒品危害防制第十條之罪，本件事證明確，被告所辯未再施用顯無
    可採，其犯行洵堪認定。
二、查安非他命係毒品危害防制條例第二條第二項所稱之第二級毒品，不得持有、施
    用，被告竟持之以施用，核其所為，係犯毒品危害防制條例第十條第二項之施用
    第二級毒品罪。其持有安非他命後，進而施用，其持有行為應被其施用之行為所
    吸收，不另論罪。查被告甲○○曾違反麻醉藥品管理條例案件，分別經法院判處
    有期徒刑四月及六月確定，分別於八十六年七月十八日及八十九年五月十六日易
    科罰金執行完畢，有臺灣高等法院被告全國前案紀錄表及臺灣高雄地方法院檢察
    署刑案資料查註紀錄表各乙件附卷可稽，其於五年之內，再犯本件最重本刑為有
    期徒刑以上之罪，為累犯，應依刑法第四十七條之規定加重其刑。審酌被告前因
    違反麻醉藥品管理條例案件，經法院判處罪刑，並執行完畢後，竟再犯而經觀察
    勒戒後又再犯相同罪行，顯見意志不堅，惟其施用安非他命之犯罪係戕害自身，
    尚未害及他人，本件僅施用一次足見所犯情節非重等一切情狀，量處如主文所示
    之刑，並諭知易科罰金之折算標準，以資懲儆。
據上論斷，應依刑事訴訟法第二百九十九條第一項但書，毒品危害防制條例第二十條
第三項、第十條第二項，刑法第十一條前段、第四十七條、第四十一條第一項，罰金
罰鍰提高標準條例第二條，判決如主文。
中      華      民      國      九十      年      十    月    二十三    日
                                  臺灣高雄地方法院刑事庭
                                      法  官  黃建榮
右正本證明與原本無異。
如不服本判決，應於判決送達後十日內，向本院提出上訴狀。
                                      書記官  葛羽洪
中      華      民      國      九十      年      十    月    二十三    日
附錄本判決論罪法條：
毒品危害防制條例第十條第二項
施用第二級毒品者，處三年以下有期徒刑。


司法院資訊處製作；財團法人民間司法改革基金會備份。
